【裁判字號】    95,簡上,1404
【裁判日期】    951229
【裁判案由】    違反動產擔保交易法
【裁判全文】
臺灣高雄地方法院刑事判決            95年度簡上字第1404號
上  訴  人
即  被  告  乙○○
上列被告因違反動產擔保交易法案件，不服台灣高雄地方法院高
雄簡易庭95年度簡字第6621號中華民國95年10月30日第一審判決
（聲請簡易判決處刑案號：95年度偵字第23578 號）提起上訴，
被告就被訴犯罪事實為有罪之陳述，經本院合議庭評議依簡式審
判程序審理，本院判決如下：
    主  文
上訴駁回。
乙○○緩刑貳年。
    理  由
一、本件被告乙○○涉犯動產擔保交易法第38條之罪嫌，其法定
    刑為死刑、無期徒刑、最輕本刑為3 年以上有期徒刑以外之
    罪，被告於本院審理程序進行中就被訴事實為有罪之陳述，
    由本院告知簡式審判程序之要旨並聽取其與公訴人之意見，
    經被告同意適用簡式審判程序後，本院亦認無不得或不宜改
    依簡式審判程序進行之處，爰依刑事訴訟法第273 條之1第1
    項規定，本院合議庭裁定被告所涉上開罪嫌，進行簡式審判
    程序，合先敘明。
二、本案經本院審理結果，認為台灣高雄地方法院95年度簡字第
    6621號判決認事用法及量刑均無不當，應予維持，並引用前
    揭判決書記載之事實、證據及理由之記載（如附件，含檢察
    官聲請簡易判決處刑書）。
三、上訴意旨略以：被告已與告訴人丙○○達成和解，並已賠償
    告訴人之損害，請求從輕量刑等語。惟按量刑輕重，係屬事
    實審法院得依職權自由裁量之事項，苟已斟酌刑法第57 條
    各款所列情狀而未逾越法定刑度，不得遽指為違法（最高法
    院72年臺上字第6696號、75年臺上字第7033號判例參照）。
    又在同一犯罪事實與情節，如別無其他加重或減輕之原因，
    下級審量定之刑，亦無過重或失輕之不當情形，則上級審法
    院對下級審法院之職權行使，原則上應予尊重（最高法院85
    年度臺上字第2446號裁判意旨參酌）。本件原審以被告犯罪
    事證明確，復審酌被告違反動產擔保交易契約，自94年9 月
    10日第3 期起即拒不付款，任意遷移標的物，致告訴人追索
    無著而受損害，且尚積欠款項新台幣（下同）4 餘萬元，並
    考量被告犯罪後尚能坦承犯行等一切情狀，引依動產擔保交
    易法第38條，刑法第2 條第1 項前段、第11條前段，修正前
    刑法第41條第1 項前段，罰金罰鍰提高標準條例第1 條前段
    、廢止前罰金罰鍰提高標準條例第2 條，量處被告拘役40
    日，認可用法並無違誤，量刑亦屬允當，被告上訴為無理由
    ，應予駁回。末查被告未曾受有期徒刑以上刑之宣告，有臺
    灣高等法院被告前案紀錄表在卷可按，且被告已與告訴人達
    成和解，並已給付告訴人42,300元，取得告訴人之諒解，有
    和解書1 份在卷可稽（見本院卷第5 頁），足見被告尚有悔
    改之意，經此次偵查、審判程序及經法院宣告拘役40日之教
    訓後，被告當知所警惕，而無再犯之虞，本院認前開所宣告
    之刑，以暫不執行為適當，併依現行刑法第74條第1 項第1
    款規定宣告緩刑2 年（緩刑之宣告，應逕行適用修正後刑法
    之規定，無庸比較新舊法，最高法院95年第8 次決議參照）
    ，以啟自新。
據上論斷，應依刑事訴訟第455 條之1 第1 項、第3 項、第368
條、第364 條、第373 條、第273 條之1 第1 項、第74條第1 項
第1款，判決如主文。
本案經檢察官甲○○到庭執行職務。
中    華    民    國    95    年    12    月    29    日
                  刑事第十二庭  審判長法  官  施柏宏
                                      法  官  黃宗揚
                                      法  官  洪能超
以上正本證明與原本無異。
不得上訴。
中    華    民    國    95    年    12    月    29    日
                                      書記官  曾小玲
附錄本判決論罪之法條：
動產擔保交易法第38條
動產擔保交易之債務人，意圖不法之利益，將標的物遷移、出賣
、出質、移轉、抵押或為其他處分，致生損害於債權人者，處3
年以下有期徒刑、拘役或科或併科6 千元以下之罰


司法院資訊處製作；財團法人民間司法改革基金會備份。
